---
title: "Raport"
author: 'Martyna Bielec, Małgorzata Jakubik, Klaudia Jaworek, Kinga Jesionek'
date: '2023-06-21'
output: 
  html_document:
    number_section: true
    toc: true
    toc_depth: 2
    toc_float: true
---

```{r, echo=F, include=F}
library(RMariaDB)
library(tidyverse)
library(dbplyr)
library(plotly)
library(rmarkdown)
con_mariadb <- dbConnect(RMariaDB::MariaDB(),
                dbname = 'team03',
                username = 'team03',
                password = "te@m0e",
                host = "giniewicz.it")

score <- tbl(con_mariadb, "score") %>%
  collect()

tournament <- tbl(con_mariadb, "tournament") %>%
  collect()

customer <- tbl(con_mariadb, "customer") %>%
  collect()

game <- tbl(con_mariadb, "game") %>%
  collect()

employee <- tbl(con_mariadb, "employee") %>%
  collect()

purchase <- tbl(con_mariadb, "purchase") %>%
  collect()

rental <- tbl(con_mariadb, "rental") %>%
  collect()

product <- tbl(con_mariadb, "product") %>% 
  collect()

relation <- tbl(con_mariadb, "rental_product_rel") %>% 
  collect()

address <- tbl(con_mariadb, "address") %>% 
  collect()


customer <- customer %>% 
  mutate(full_name = str_c(first_name, " ", last_name)) %>% select(!c(first_name, last_name, email, phone_number))

```


***
# Dochodowość turniejów

## Które turnieje były najbardziej dochodowe dla firmy? 

Dochód to różnica między osiągniętymi przychodami a poniesionymi kosztami. 

Organizowanie każdego turnieju wiąże się z kosztami, które musi ponieść organizator. W tabeli *tournament* znajduje się kolumna *tournament_cost*, która zawiera informację o opłatach jakie musi ponieść firma, aby móc zorganizawać daną rozgrywkę. Zawrte tam wartości przeznaczone są na nagrody dla zwycięzców. Przychodem natomiast jest kwota jaką uzyska firma podczas sprzedaży biletów wstępu.

```{r, echo = F}
tournament_info = 'SELECT game_id, game_title,  MAX(score+1) AS "players_num", tournament_date, ticket_price, tournament_cost
FROM tournament
LEFT JOIN score USING (tournament_id)
LEFT JOIN game USING (game_id)
WHERE tournament_date < "2023-04-30"
GROUP BY tournament_id
ORDER BY players_num DESC;
'
tournament_df <- dbGetQuery(con_mariadb, tournament_info)

tournament_income <- tournament_df %>% 
  mutate(sold_tickets = players_num*ticket_price, income = sold_tickets - tournament_cost) %>%
  select(game_title, income, sold_tickets, tournament_cost, tournament_date) %>%
  arrange(desc(income))
tournament_income$tournament_date <- as.factor(tournament_income$tournament_date)
tournament_income$game_title <- as.factor(tournament_income$game_title)
```

```{r blabla, echo=F}
#ggplot(tournament_income, aes(x=as.factor(tournament_date), y=as.factor(income))) + geom_col(aes(fill = game_title)) 
income_plot <- plot_ly(data = tournament_income, x = ~tournament_date, y = ~income, type = 'bar', color = ~game_title, customdata = ~tournament_cost, hovertemplate = paste("Termin: %{x}:<br>Przychód: ", tournament_income$sold_tickets, "<br>Dochód: %{y}<br> Koszt turnieju: %{customdata}"))
income_plot <- layout(income_plot, xaxis = list(tickangle = 90, title="Termin turnieju"), yaxis = list(range = c(min(tournament_income$income)-10, max(tournament_income$income)+10), title = "Dochód z turnieju"), title = "Dochód z każdego organizowanego turnieju")
income_plot
```

Na podstawie powyższego wykresu widać, że to turniej, który odbył się `r tournament_income[which(tournament_income$income == max(tournament_income$income)), ]$tournament_date`, w `r tournament_income[which(tournament_income$income == max(tournament_income$income)), ]$game_title` wygenerował największy dochód, który wyniósł `r as.factor(tournament_income[which(tournament_income$income == max(tournament_income$income)), ]$income)`. Natomiast najmnmiejszym zainteresowaniem cieszył się turniej w `r tournament_income[which(tournament_income$income == min(tournament_income$income)), ]$game_title`, który odbył się `r tournament_income[which(tournament_income$income == min(tournament_income$income)), ]$tournament_date` i wygenerował `r as.factor(tournament_income[which(tournament_income$income == min(tournament_income$income)), ]$income)` dochodu.

***
## Turniej w którą grę był najbardziej dochodowy?

Gra turniejowa, której średni dochód jest największy, będzie najbardziej dochodowa. Posiadając informacje o dochodzie firmy w każdym turnieju należy pogrupować gry ze względu na ich tytuły. Na podstawie średniej w podgrupach należy wybierać planszówkę, która charakteryzuje się największym średnim dochodem.

```{r, echo = F}
total_income_group_df <- tournament_income %>% 
  group_by(game_title) %>% 
  mutate(total_game_income = sum(income)) %>% 
  distinct(game_title, total_game_income)

sum_game <- table(tournament_income$game_title)

merged_df <- merge(total_income_group_df, as.data.frame(sum_game), by.x = "game_title", by.y = "Var1", all.x = TRUE) %>%
  mutate(srednia = total_game_income/Freq) %>%
  arrange(desc(srednia))
```

```{r supi, echo=F}
#ggplot(tournament_income, aes(x=as.factor(tournament_date), y=as.factor(income))) + geom_col(aes(fill = game_title)) 
popular_plot <- plot_ly(data = merged_df, x = ~game_title, y = ~srednia, type = 'bar', color = ~game_title, hovertemplate = "Gra: %{x}:<br> Średni dochód: %{y}", showlegend=F)
popular_plot <- layout(popular_plot, xaxis = list(tickangle = 90, title="Gra"), yaxis = list(range = c(0, max(merged_df$srednia)+5), title = "Średnia"), title = "Średni dochód dla każdej gry turniejowej")
popular_plot
```

Na podstawie otrzymanych wyników warto w przyszłości organizować więcej turniejów w grę `r merged_df[which(merged_df$srednia == max(merged_df$srednia)), ]$game_title`. Planszówka ta charakteryzuje się największą dochodowością dla firmy, aby zachęcić jeszcze większą ilość graczy można większyć kwotę, która jest przeznaczana na organizację rozgrywek. Natomiast w przyszłości należy organizować mniej turniejów w  `r merged_df[which(merged_df$srednia == min(merged_df$srednia)), ]$game_title`, ponieważ dochody osiągane przez firmę w tym przypadku są najmniejsze.

***
# Ranking na pracownika miesiąca

Pracownikiem miesiąca zostaje zatrudniony, który w ciągu danego miesiąca sprzedał lub wypożyczył najwięcej gier spośród wszystkich pracowników, nie uwzględnia się przy tym ilości obsłużonych klientów. Aby znaleźć takiego pracownika należy pogrupować sprzedane i wypożyczone gry ze względu na osobę, która realizowała zamówienie klienta. Dodatkowo grupując po miesiącu i roku uzyskuje się ilość sprzedanych i wypożyczonych planszówek w danym okresie czasu. 

```{r, echo = F}
rental_info = 'SELECT employee_id, COUNT(*) AS "rented_games", first_name, last_name, EXTRACT(YEAR FROM rental_date) AS year, EXTRACT(MONTH FROM rental_date) AS month
FROM employee
LEFT JOIN rental USING (employee_id)
LEFT JOIN rental_product_rel USING (rental_id)
LEFT JOIN product USING (product_id)
GROUP BY year, month, employee_id
ORDER BY rented_games DESC
'

purchase_info = 'SELECT employee_id, COUNT(*) AS "sold_games", first_name, last_name, EXTRACT(YEAR FROM purchase_date) AS year, EXTRACT(MONTH FROM purchase_date) AS month
FROM employee
LEFT JOIN purchase USING(employee_id)
LEFT JOIN product USING(purchase_id)
GROUP BY year, month, employee_id
ORDER BY sold_games DESC
'

rental_df <- dbGetQuery(con_mariadb, rental_info)
purchase_df <- dbGetQuery(con_mariadb, purchase_info)

rental_df$date <- paste(rental_df$year, rental_df$month, sep="-")
rental_df$full_name <- paste(rental_df$first_name, rental_df$last_name)
purchase_df$date <- paste(purchase_df$year, purchase_df$month, sep="-")
purchase_df$full_name <- paste(purchase_df$first_name, purchase_df$last_name)

rental_df <- rental_df %>% select(employee_id, rented_games, full_name, date, month, year)
purchase_df <- purchase_df %>% select(employee_id, sold_games, full_name, date, month, year)
```


```{r, echo = F}
best_employee <-  rental_df %>% 
  full_join(purchase_df, by = c("employee_id", "date", "full_name", "month", "year"))

best_employee[is.na(best_employee)] <- 0
best_employee <- best_employee %>%
  mutate(total_games = sold_games + rented_games) %>%
  group_by(date) %>%
  filter(total_games == max(total_games)) %>% 
  arrange(year, month)

best_employee$date <- as.factor(best_employee$date)
best_employee$employee_id <- as.factor(best_employee$employee_id)

best_employee$index <- seq_len(nrow(best_employee))
```


```{r, echo = F}
employee_plot <- plot_ly(data = best_employee, x = ~index, y = ~total_games, type = 'bar', color = ~full_name, customdata = ~sold_games, hovertemplate = paste("Gry sprzedane: %{customdata}:<br> Gry wypożyczone:", best_employee$rented_games, "<br>Suma: %{y}"))
employee_plot <- layout(employee_plot, xaxis = list(tickvals = ~index, ticktext = ~as.character(best_employee$date), tickangle = 90, title = "Data"), yaxis = list(title = "Ilość gier"), title = "Ilość gier sprzedanych i wypożyczonych przez\nnajlepszych pracowników w każdym miesiącu")
employee_plot
```
Najczęściej pracownikiem miesiąca zostaje `r as.factor(names(table(best_employee$full_name))[which.max(table(best_employee$full_name))])`. Ten tytuł otrzymał `r as.factor(max(table(best_employee$full_name)))` razy. 

***


```{r, echo = F}
purchase_question3 <- 'SELECT game_id, game_title, SUM(price) AS "przychod_sprzedaz", COUNT(*) AS "game_num", SUM(price)*0.4 AS "dochod_sprzedaz"
FROM purchase
LEFT JOIN product USING (purchase_id)
LEFT JOIN game USING (game_id)
GROUP BY game_id
ORDER BY dochod_sprzedaz DESC'

rental_question3 <- 'SELECT product_id, game_id, game_title, COUNT(*) AS "rent_num", rental_price, price
FROM rental
JOIN rental_product_rel USING (rental_id)
LEFT JOIN product USING (product_id)
LEFT JOIN game USING(game_id)
GROUP BY product_id'

purchase_df3 <- dbGetQuery(con_mariadb, purchase_question3)
rental_df3 <- dbGetQuery(con_mariadb, rental_question3)

```

# Najbardziej dochodowe gry

```{r, echo = F}
purchase_question3 <- 'SELECT game_id, game_title, SUM(price) AS "przychod_sprzedaz", COUNT(*) AS "game_num", SUM(price)*0.4 AS "dochod_sprzedaz"
FROM purchase
LEFT JOIN product USING (purchase_id)
LEFT JOIN game USING (game_id)
GROUP BY game_id
ORDER BY dochod_sprzedaz DESC'

rental_question3 <- 'SELECT product_id, game_id, game_title, COUNT(*) AS "rent_num", rental_price, price
FROM rental
JOIN rental_product_rel USING (rental_id)
LEFT JOIN product USING (product_id)
LEFT JOIN game USING(game_id)
GROUP BY product_id'

purchase_df3 <- dbGetQuery(con_mariadb, purchase_question3)
rental_df3 <- dbGetQuery(con_mariadb, rental_question3)

```

## 10 gier, które przynoszą największy dochód ze sprzedaży

Dochód jaki uzyska firma na sprzedaży gier to przychód pomniejszony o koszt zakupu planszówek. Aby dana gra trafiła do sklepu to należy zakupić ją po cenie hurtowej, która wynosi 60% ceny po jakiej jest ona sprzedawana w wypożyczalni. Na każdej sprzedaży gry firma generuje zyski. Aby otrzymać informację o najbardziej dochodowych grach należy zliczyć ilość sprzedanych egzemplarzy każdego rodzaju planszówki i obliczyć uzyskane dochody.

```{r, echo = F}
purchase_df_result <- purchase_df3 %>% 
  arrange(desc(dochod_sprzedaz)) %>%
  slice_head(n = 10)

purchase_df_result$index <- seq_len(nrow(purchase_df_result))

```

```{r, echo= F}
income_purchase <- plot_ly(data = purchase_df_result, x = ~index, y = ~dochod_sprzedaz, type = 'bar',color = ~game_title, colors = "Paired",  hovertemplate = paste("Gra:", purchase_df_result$game_title,"<br>Przychód: ", purchase_df_result$przychod_sprzedaz, "<br>Dochód: %{y}<br>Ilość sprzedanych egzemplarzy: ", purchase_df_result$game_num))
income_purchase <- layout(income_purchase, xaxis = list(title="Gra", tickvals = "", ticktext = ""), yaxis = list(range = c(0, max(purchase_df_result$dochod_sprzedaz)+5), title = "Dochód"), title = "10 najbardziej dochodowych gier ze względu na sprzedaż")
income_purchase
```
Najbardziej dochodową grą, która była kupowana w wypożyczalni jest `r as.factor(purchase_df_result[1,]$game_title)`. Wyprzedano aż `r as.factor(purchase_df_result[1,]$game_num)` egzemplarzy tej planszówki.

***
## 10 gier, które przynoszą największy dochód z wypożyczeń

Aby móc wypożyczać gry należy je uprzednio zakupić, w hurtowni kosztują one 60% ceny po jakiej gry są sprzedawane w wypożyczalni. Przychód pomniejszony o koszt zakupu planszówek jest dochodem. Gry, które generują największe dochody wybrane zostaną na podstawie ilości wypożyczeń różnych egzemplarzy każdej planszówki, spośród nich zostało wybrane dziesięć, z których dochód jest największy.

```{r, echo = F}
rental_df3_aux <- rental_df3 %>% 
  mutate(total = rent_num*rental_price) %>% 
  group_by(game_title) %>% 
  summarize(przychod_wypozyczenia = sum(total))

game_wholesale_price <- rental_df3 %>% distinct(game_title, wholesale_price = 0.6*price)

tab_aux <- table(rental_df3$game_title)

rental_df3_result <- merge(rental_df3_aux, as.data.frame(tab_aux), by.x = "game_title", by.y = "Var1", all.x = TRUE) %>%
  left_join(game_wholesale_price, by = "game_title") %>%
  mutate(buy_rental_games = wholesale_price * Freq) %>%
  mutate(total_income = przychod_wypozyczenia - buy_rental_games) %>%
  arrange(desc(total_income)) %>%
  slice_head(n = 10)

rental_df3_result$index <- seq_len(nrow(rental_df3_result))
```

```{r, echo = F}
income_rental <- plot_ly(data = rental_df3_result, x = ~index, y = ~total_income, type = 'bar',color = ~game_title, colors = "Paired",  hovertemplate = paste("Gra:", rental_df3_result$game_title,"<br>Przychód: ", rental_df3_result$przychod_wypozyczenia, "<br>Dochód: %{y}<br>Ilość egzemplarzy\nw wypożyczalni: ", rental_df3_result$Freq))
income_rental <- layout(income_rental, xaxis = list(tickangle = 90, title="Gra", tickvals = "", ticktext = ""), yaxis = list(title = "Dochód"), title = "10 najbardziej dochodowych gier ze względu na wypożyczenia")
income_rental
```

Najwięcej dochodu wynikającego z wypożyczeń uzyskała gra `r as.factor(rental_df3_result[1,]$game_title)`. Wyniósł on `r as.factor(rental_df3_result[1,]$total_income)` W wypożyczalni jest `r as.factor(rental_df3_result[1,]$Freq)` egzemplarzy tej planszówki.

***
# Zestawienie miesięczne przychodów

Na przychody firmy składają się wypożeczenia, sprzedaż i kara za nieoddanie gry w wyznaczonym terminie. Wartości poszczególnych składowych różnią się między sobą w danych miesiącach. Przy obliczaniu przychodu nie uwzględnia się kosztów prowadzenia działalności.

```{r, echo = F}
month_purchase <- 'SELECT EXTRACT(YEAR FROM purchase_date) AS year, EXTRACT(MONTH FROM purchase_date) AS month, SUM(price) AS "purchase"
FROM purchase
LEFT JOIN product USING (purchase_id)
LEFT JOIN game USING (game_id)
GROUP BY year, month;'

month_rental <- 'SELECT EXTRACT(YEAR FROM rental_date) AS year, EXTRACT(MONTH FROM rental_date) AS month, SUM(rental_price) AS "rental"
FROM rental
JOIN rental_product_rel USING (rental_id)
LEFT JOIN product USING (product_id)
LEFT JOIN game USING (game_id)
GROUP BY year, month
'

month_penalty <- 'SELECT EXTRACT(YEAR FROM return_date_actual) AS year, EXTRACT(MONTH FROM return_date_actual) AS month, SUM(kara) AS "penalty"
FROM  (
    SELECT return_date_actual, return_date_expected, rental_date, (rental_price*DATEDIFF(return_date_actual, return_date_expected)*0.5) AS "kara"
    FROM rental
    JOIN rental_product_rel USING (rental_id)
    LEFT JOIN product USING (product_id)
    LEFT JOIN game USING (game_id)
    WHERE DATEDIFF(return_date_actual, return_date_expected) > 0
) AS t
GROUP BY year, month;
'

month_penalty_df <- dbGetQuery(con_mariadb, month_penalty)
month_purchase_df <- dbGetQuery(con_mariadb, month_purchase)
month_rental_df <- dbGetQuery(con_mariadb, month_rental)
```


```{r, echo=F}
month_info <-  month_purchase_df %>% 
  full_join(month_penalty_df, by = c("month", "year")) %>%
  full_join(month_rental_df, by = c("month", "year")) 

month_info[is.na(month_info)] <- 0

month_info <- month_info %>%
  mutate(total = purchase + penalty + rental)

month_info$index <- seq_len(nrow(month_info))

month_info$date <- paste(month_info$year, month_info$month, sep="-")
```

```{r, echo = F}
month_income_plot <- plot_ly(data = month_info)
  
month_income_plot <- month_income_plot %>%
  add_trace(x = ~index, y = ~purchase, name = "Sprzedaże", type = "bar", hovertemplate = paste("Sprzedaż: %{y}<br>Przychód: ", month_info$total)) %>%
  add_trace(x = ~index, y = ~rental, name = "Wypozyczenia", type = "bar", hovertemplate = paste("Wypożeczenie: %{y}<br>Przychód: ", month_info$total))%>%
  add_trace(x = ~index, y = ~penalty, name = "Kary", type = "bar", hovertemplate = paste("Kara: %{y}<br>Przychód: ", month_info$total))

month_income_plot <- month_income_plot %>% layout(barmode = "stack", xaxis = list(tickvals = ~index, ticktext = ~as.character(month_info$date), tickangle = 90, title="Data"), yaxis = list(title = "Kwota", range = c(0, max(month_info$total)+10)), title = "Przychody w poszczególnych miesiącach")
month_income_plot
```

Największy przychód firmy został wygenerowany w `r month_info[which(month_info$total == max(month_info$total)), ]$month`.`r month_info[which(month_info$total == max(month_info$total)), ]$year` i wyniósł `r as.factor(month_info[which(month_info$total == max(month_info$total)), ]$total)`.


```{r, echo = F}
purchase_monthly <- plot_ly(data = month_info)
  
purchase_monthly <- purchase_monthly %>%
  add_trace(x = ~index, y = ~purchase, name = "Sprzedaże", type = "bar", hovertemplate = "Sprzedaż: %{y}", marker = list(color = "#1f77b4"), showlegend = F)

purchase_monthly <- purchase_monthly %>% layout(xaxis = list(tickvals = ~index, ticktext = ~as.character(month_info$date), tickangle = 90, title="Data"), yaxis = list(title = "Kwota", range = c(0, max(month_info$purchase)+10)), title = "Przychód ze sprzedaży w poszczególnych miesiącach")
purchase_monthly
```

Największe przychody ze sprzedaży gier zostały wygenerowane `r month_info[which(month_info$purchase == max(month_info$purchase)), ]$month`.`r month_info[which(month_info$purchase == max(month_info$purchase)), ]$year` i wyniosły `r as.factor(month_info[which(month_info$purchase == max(month_info$purchase)), ]$purchase)`.


```{r, echo = F}
rental_monthly <- plot_ly(data = month_info)
  
rental_monthly <- rental_monthly %>%
  add_trace(x = ~index, y = ~rental, name = "Wypożyczenia", type = "bar", hovertemplate = "Wypożyczenie: %{y}", marker = list(color = "#ff7f0e"), showlegend = F)

rental_monthly <- rental_monthly %>% layout(xaxis = list(tickvals = ~index, ticktext = ~as.character(month_info$date), tickangle = 90, title="Data"), yaxis = list(title = "Kwota", range = c(0, max(month_info$rental)+10)), title = "Przychód z wypożyczeń w poszczególnych miesiącach")
rental_monthly
```
Największe przychody z wypożyczania gier zostały wygenerowane `r month_info[which(month_info$rental == max(month_info$rental)), ]$month`.`r month_info[which(month_info$rental == max(month_info$rental)), ]$year` i wyniosły `r as.factor(month_info[which(month_info$rental == max(month_info$rental)), ]$rental)`.


```{r, echo = F}
penalty_monthly <- plot_ly(data = month_info)
  
penalty_monthly <- penalty_monthly %>%
  add_trace(x = ~index, y = ~penalty, name = "Kary", type = "bar", hovertemplate = "Kara: %{y}", marker = list(color = "#2ca02c"), showlegend = F)

penalty_monthly <- penalty_monthly %>% layout(xaxis = list(tickvals = ~index, ticktext = ~as.character(month_info$date), tickangle = 90, title="Data"), yaxis = list(title = "Kwota", range = c(0, max(month_info$penalty)+10)), title = "Przychód z kar w poszczególnych miesiącach")
penalty_monthly
```
Klienci, którzy nie oddadzą wypożyczonej planszówki w terminie muszą liczyć się z dodatkowymi kosztami. Przetrzymywanie gry o każdy dzień skutkuje koniecznością dopłaty 50% ceny wypożyczenia. Największa kwota, która została uzyskana przez przetrzymywanie gier przez klientów została wygenerowana `r month_info[which(month_info$penalty == max(month_info$penalty)), ]$month`.`r month_info[which(month_info$penalty == max(month_info$penalty)), ]$year` i wyniosła `r as.factor(month_info[which(month_info$penalty == max(month_info$penalty)), ]$penalty)`.

***
# Top 10 zawodników turniejowych

W sklepie każdy turniej rozgrywany jest w daną konkretną grę. Analiza top 10 zawodników turniejowych polega na ukazaniu najlepszych zawodników w zależności od gry, natomiast bez uwzględniania daty turnieju. Na wykresach przedstawione są najwyższe wyniki uzyskane przez graczy w każdą z 5 gier rozgrywanych na turniejach wraz z datą uzyskania danego wyniku.

```{r, collapse=TRUE, echo=F}
########################## Top 10 zawodników w zależności od gry ########################## 

# 10 z najlepszym score dla każdej gry
score_tournament <- left_join(score, tournament, by = c("tournament_id")) %>%
    group_by(game_id) %>%
    slice_max(score, n = 10) %>%
    select(!c(score_id))
```

```{r, collapse=TRUE, echo=F}

### join
# join z customer by customer_id, żeby wiedzieć kto ma jakiego score
top_10_customers_in_general <- left_join(score_tournament, customer, by=c("customer_id"))

# join z game by game_id żeby wiedzieć jaki tytuł miała gra
top_10_general_games <- left_join(top_10_customers_in_general, game, by=c("game_id"))
top_10_general_games <- top_10_general_games %>% mutate(text_plot = str_c("score: ", score, " - ", tournament_date))

```

```{r, collapse=TRUE, echo=F}
# get game_id in tournament games
tournament_game_id <- game %>% filter(tournament_game == 1) %>% group_by(game_id) %>% select(game_id) %>% unlist() %>% as.vector()
```

```{r, collapse=TRUE, echo=F}
generate_plots <- function(game_id_arg) {
  
    grouped_full_name <- top_10_general_games %>% 
      filter(game_id == game_id_arg) %>% 
      group_by(full_name) %>% 
      summarise(score = max(score), .groups = 'drop') %>% 
      arrange(desc(score))
    
    data <- inner_join(grouped_full_name, top_10_general_games, by=c('full_name', 'score'))
      
    text <- data$text_plot
    
    fig <- plot_ly(data, x = ~score, y = ~full_name, text = text,
                   type = 'bar', orientation = 'h', textposition = 'auto',
                   marker = list(color = "#18ae54"))
    
    fig <- fig %>% layout(title = paste0("Top 10 graczy w ", data$game_title[1]),
                      xaxis = list(title = "score"),
                      yaxis = list(title = "Imię i nazwisko", categoryorder = "total ascending"))
    
    fig
  }

```


```{r, collapse=TRUE, echo=F, warning=FALSE}
generate_plots(tournament_game_id[1])

```

```{r, collapse=TRUE, echo=F, warning=FALSE}
generate_plots(tournament_game_id[2])

```

```{r, collapse=TRUE, echo=F, warning=FALSE}
generate_plots(tournament_game_id[3])

```

```{r, collapse=TRUE, echo=F, warning=FALSE}
generate_plots(tournament_game_id[4])

```

```{r, collapse=TRUE, echo=F, warning=FALSE}
generate_plots(tournament_game_id[5])

```



***
# Wypożyczenia, a szacowana długość trwania gry

Poniższa analiza ma na celu dostarczenia odpowiedzi jakie gry są wypożyczane najchętniej, w zależności od szacowanej długości trwania rozgrywki podanej na pudełku. Gry zostały odpowiednio podzielone na te trwające mniej niż 30 minut, 31-60 minut, 61-90 minut, 91-120 minut i te, których rozgrywka trwa szacunkowo ponad 120 minut.

```{r, collapse=TRUE, echo=F, warning=FALSE}
game_product <- left_join(game, product, by=c('game_id'))
game_product_rental_relation <- left_join(game_product, relation, by=c('product_id'))
game_product_relation <- left_join(game_product_rental_relation, rental, by=c('rental_id'))

# create year and month column to group_by
game_playtime <- game_product_relation %>% 
  filter(!is.na(rental_date)) %>%
  mutate(
  year = rental_date %>% format(format="%Y"),
  month = rental_date %>% format(format="%m")
)

game_playtime$category <- cut(game_playtime$playing_time, breaks = c(1, 30, 60, 90, 120, Inf))
```


```{r, echo = F}
game_playtime_groups <- game_playtime %>% group_by(category) %>% summarise(n = n(), .groups = 'drop')

rental_playtime_2022 <- plot_ly(data = game_playtime_groups, x = ~category, y = ~n, type = 'bar',color = ~category, colors = "Paired")
rental_playtime_2022 <- layout(rental_playtime_2022, xaxis = list(tickangle = 90, title="Szacowana długość trwania gry", tickvals = "", ticktext = ""), yaxis = list(title = "Liczba wypożyczeń"), title = "Statystyki wypożyczeń w zależności od szacowanej długości trwania gry")
rental_playtime_2022
```
Widzimy, że klienci najchętniej wypożyczają gry, których czas trwania rozgrywki mieści się w przedziale `r game_playtime_groups[which(game_playtime_groups$n == max(game_playtime_groups$n)), ]$category` minut.

***
# Przetrzymania

Analiza dotyczy wypożyczeń, kiedy gry były zwracane do sklepu po terminie. Rozpatruje się przypadki z 2022 roku.

## Które gry w 2022 roku były najczęściej przetrzymywane?

Wykres pokazuje 10 najczęściej przetrzymywanych gier w 2022 roku.

```{r, collapse=TRUE, echo=F, warning=FALSE}
return_not_on_time <- game_playtime %>% filter(return_date_actual>return_date_expected)

# w ostatnim roku
which_games_not_on_time_year <- return_not_on_time %>%
  group_by(year, game_title) %>%
  summarise(n=n(), .groups = 'drop') %>%
  filter(year==2022) %>% 
  arrange(desc(n)) %>% 
  top_n(10, game_title)


games_not_on_time <- plot_ly(data = which_games_not_on_time_year, x = ~game_title, y = ~n, type = 'bar',color = ~game_title, colors = "Paired")
games_not_on_time <- layout(games_not_on_time, xaxis = list(tickangle = 90, title="Tytuł gry", tickvals = "", ticktext = ""), yaxis = list(title = "Liczba przetrzymań"), title = "Najczęstsze przypadki przetrzymania danej gry w 2022 roku.")

games_not_on_time

```
Najczęściej przetrzymywaną grą w 2022 roku była gra `r which_games_not_on_time_year[which(which_games_not_on_time_year$n == max(which_games_not_on_time_year$n)), ]$game_title`. Została ona przetrzymana `r which_games_not_on_time_year[which(which_games_not_on_time_year$n == max(which_games_not_on_time_year$n)), ]$n` razy.

## Którzy klienci przetrzymywali najwięcej gier w 2022 roku? 
To pytanie ma na celu uzyskanie informacji, czy wśród zarejestrowanych klientów mamy osoby notorycznie spóźniające się z oddaniem towaru.


```{r, collapse=TRUE, echo=F, warning=FALSE}
who_return_not_on_time <- left_join(return_not_on_time, customer, by=c('customer_id')) %>% 
  mutate(return_difference = difftime(return_date_actual, return_date_expected, unit="days"))

who_often_not_on_time <- who_return_not_on_time %>% 
  group_by(year, full_name) %>% 
  summarise(n=n(), .groups = 'drop') %>% 
  filter(year==2022) %>% 
  arrange(desc(n)) %>% 
  top_n(10, n)

client_delay <- plot_ly(data = who_often_not_on_time, x = ~full_name, y = ~n, type = 'bar',color = ~full_name, colors = "Paired")
client_delay <- layout(client_delay, xaxis = list(tickangle = 90, title="Imię i nazwisko", tickvals = "", ticktext = ""), yaxis = list(title = "Liczba przetrzymań"), title = "Najczęściej przetrzymujący gry klienci w 2022 roku.")

client_delay

```

## Wsród najczęściej przetrzymujących klientów, średnio o ile dni spóźniali się oni z oddaniem?

```{r, collapse=TRUE, echo=F, warning=FALSE}
mean_delay <- c()
for (i in 1:length(who_often_not_on_time[[1]])){
  personal_delay <- who_return_not_on_time %>% filter(full_name==who_often_not_on_time$full_name[i]) %>% select(game_title, return_difference)
  mean_delay <- append(mean_delay, mean(personal_delay$return_difference))
}

who_often_not_on_time <- who_often_not_on_time %>% mutate(mean_delay = mean_delay)

mean_client_delay <- plot_ly(data = who_often_not_on_time, x = ~full_name, y = ~mean_delay, type = 'bar',color = ~full_name, colors = "Paired")
mean_client_delay <- layout(mean_client_delay, xaxis = list(tickangle = 90, title="Imię i nazwisko", tickvals = "", ticktext = ""), yaxis = list(title = "Średnia liczba dni spóźnienia"), title = "Średnia czas przetrzymywania gier w 2022 roku w dniach")

mean_client_delay

```

